# 关于税率变化对于递延所得税的影响

提问人：paxiongdexia 时间：2021-01-30 15:36:40
陈版主及各位老师，
请教一个问题，客户是一家适用《财政部 国家税务总局 海关总署关于深入实施西部大开发战略有关税收政策问题的通知》（财税[2011]58号）的规定，而享受企业所得税15%的企业。这个文是自 2011 年 1 月 1 日至 2020 年 12 月 31 日。
现在如果我在没有任何支持性证据能证明该客户能继续享有15%优惠所得税税率的时候
在计提递延所得税资产的时候是否应该适用15%还是25%的所得税税率？
谢谢麻烦您了

回答人：chenyiwei
递延所得税资产或负债的计量原则是“应当根据税法规定，按照预期收回该资产或清偿该负债期间的适用税率计量”，即暂时性差异预计转回时的适用税率。
建议企业与主管税务机关沟通，尽可能确定在 2021 年及以后年度能否继续享有15%税率。如果不能，则应按照25%税率计量将于以后年度转回的暂时性差异对应的递延所得税资产、负债。或者，基于谨慎原则，对递延所得税资产仍暂按15%税率计量，直到适用税率问题明确为止。